【裁判字號】    89,易,33
【裁判日期】    890225
【裁判案由】    竊盜等
【裁判全文】
臺灣臺南地方法院刑事判決                            八十九年度易字第三三號
    公  訴  人  臺灣台南地方法院檢察署檢察官
    被      告  丙○○
右列被告因竊盜等案件，經檢察官提起公訴（八十八年度偵字第一四二九七號），本
院判決如左：
    主  文
丙○○意圖為自己不法之所有，而侵占離本人所持有之物，處罰金參仟元，如易服勞
役，以參佰元折算壹日；又竊盜，處有期徒刑伍月。
    事  實
一、丙○○於民國（下同）八十八年七月十二日，在台南縣永康市台南高工旁之巷子
    內，拾獲乙○○遺失之台新銀行0000000000000000號信用卡（玫瑰卡）一枚，竟
    意圖為自己不法之所有，將該信用卡侵占入己。又於同年十一月十四日十三時五
    分許，在台南市○○街五十三號旁，見甲○○○所有而停置該處，牌照ＶＩＷ－
    ９９３號輕型機車一輛（市價約值新台幣一萬元）之鑰匙插於電門未取下，竟意
    圖為自己不法之所有，趁無人之際竊取該車，得手後留供己用，嗣於同年十一月
    十九日十三時許，駕駛前揭機車行經台南市○○路、崇善十一街口時，為警查獲
    ，扣得贓物機車一輛及信用卡一枚。（已發還）
二、案經台南市警察局第一分局報請台灣台南地方法院檢察署檢察官偵查起訴。
    理  由
一、訊據被告丙○○對於右揭犯行供承不諱，核與被害人乙○○、甲○○○指訴失竊
    之情節大致相符，且有贓物暫行發還認領保管單二紙、失竊補報單二紙在卷可憑
    。雖被告否認其有侵占遺失物之犯意，辯稱伊因見玫瑰卡很漂亮，遂予撿回收藏
    云云；然查：信用卡於商家得以刷卡消費，有一定之價值，被告既未經所有權人
    許可，擅自拾得取回，其有不法所有之意圖甚明，所辯顯屬事後畏罪卸責之詞，
    洵無可採。綜上所述，事證明確，被告犯行堪以認定。
二、核被告所為，係犯刑法第三百三十七條之侵占遺失物罪、同法第第三百二十條第
    一項竊盜罪。被告所犯上開二罪間，犯意各別，罪名互異，應分論併罰。爰審酌
    被告犯罪之動機、目的、手段、所生危害、犯罪後態度良好，惟於八十八年間另
    涉竊盜案間經本院簡易庭判處有期徒刑三月，緩刑二年，於數月間再犯竊盜等一
    切情狀，分量處如主文所示之刑，罰金部分並宣告易服勞役之標準，以資懲儆。
據上論斷，應依刑事訴訟法第二百九十九條第一項前段，刑法第三百二十條第一項、
第三百三十七條、第四十二條第二項，罰金罰鍰提高標準條例第一條前段，判決如主
文。
中    華    民    國      八十九    年      二      月      二十五      日
                              臺灣臺南地方法院刑事第一庭
                                      法  官蔡奇秀
右正本證明與原本無異
如不服本判決應於送達後十日內向本院提出上訴狀
      書記官陳金堂
中    華    民    國      八十九    年       二       月     二十五     日
附錄本案論罪科刑法條全文：
刑法第三百二十條第一項：意圖為自己或第三人不法之所有，而竊取他人之動產者，
                        為竊盜罪，處五年以下有期徒刑、拘役或五百元以下罰金
                        。
刑法第三百三十七條
意圖為自己或第三人不法之所有，而侵占遺失物、漂流物或其他離本人所持有之物者
，處五百元以下罰金。


司法院資訊處製作；財團法人民間司法改革基金會備份。
